【裁判字號】    88,交上訴,2569
【裁判日期】    890412
【裁判案由】    業務過失致死
【裁判全文】
臺灣高等法院臺中分院刑事判決                八十八年度交上訴字第二五六九號
    上  訴  人
    即  被  告  丙○○
右列上訴人因業務過失致死案件，不服台灣台中地方法院中華民國八十八年十月二十
七日第一審判決（民國八十八年度交訴字第九四號；起訴案號：台灣台中地方法院檢
察署八十八年度偵字第一八八五六號），提起上訴，本院判決如左：
    主  文
上訴駁回。
    事實及理由
一、本案經本院審理結果，認第一審判決認事用法及量刑均無不當，應予維持，並引
    用第一審判決書記載之事實、證據及理由（如附件）。
二、被告上訴意旨否認有過失，經核非有理由，應予駁回。
據上論斷，應依刑事訴訟法第三百六十八條、第三百七十三條，判決如主文。
本案經檢察官甲○○到庭執行職務。
中      華      民      國    八十九    年      四      月      十二   日
                                  台灣高等法院台中分院刑事第八庭
                                        審判長法  官  羅  得  村
                                              法  官  古  金  男
                                              法  官  林  輝  煌
右正本證明與原本無異。
如不服本判決應於收受送達後十日內向本院提出上訴書狀，其未述上訴之理由者並
得於提起上訴後十日內向本院補提理由書（均須按他造當事人之人數附繕本）。
                                              書記官  劉  恒  宏
中      華      民      國    八十九    年      四      月      十四    日
                                                                        Ｆ
臺灣臺中地方法院刑事判決                          八十八年度交訴字第九四號
    公  訴  人  臺灣台中地方法院檢察署檢察官
    被      告  丙○○  男二十五歲（民國○○○年○月○○○日生）
                        住台中縣和平鄉○○村○○路○段環山一巷七號
                        身分證統一編號：Ｚ000000000號
右列被告因業務過失致死案件，經檢察官提起公訴（八十八年度偵字第一八八五六號
），本院判決如左：
    主  文
丙○○從事業務之人，因業務上之過失致人於死，處有期徒刑貳年。
    事  實
一、丙○○為貴禾水泥公司混凝土攪拌車司機，為從事駕駛業務之人，於民國八十八
    年四月七日上午九時五十分許，駕駛中華工程股份有限公司高雄分公司所有車牌
    號碼ＺＬ─四七八號混凝土攪拌車 (自用大貨車)，沿台中縣大雅鄉○○路由大
    雅往清水方向行駛，行經同上路一段與學府路有號誌交岔路口準備右轉學府路時
    ，應注意車前狀況，並隨時採取必要之安全措施，且轉彎車應讓直行車先行，以
    策行車安全，而依當時情形，並無不能注意之情形，竟疏於注意同向右方慢車道
    適有陳東茂騎乘車牌號碼ＴＪＥ─六五二號輕型機車直行，仍貿然快速右轉學府
    路，致正右轉時車頭即撞壓陳東茂機車，同時輾壓陳東茂頭部及背部等處，使陳
    東茂因顱骨碎裂骨折而當場死亡，丙○○駕車肇事後猶未停車察看，仍將陳東茂
    機車往前推移十六．五公尺致機車全毀，丙○○車復繼續行駛十一．七公尺始煞
    停，其車後遺有刮地痕廿二公尺。
二、案經被害人陳東茂之女乙○○訴由台中縣警察局豐原分局報請臺灣臺中地方法院
    檢察署檢察官相驗後自動檢舉偵查起訴。
    理  由
一、訊據被告丙○○對其於右揭時、地因過失肇事致被害人陳東茂死亡之事實業已供
    承不諱，核與被害人陳東茂之女乙○○於警、偵訊及本院審理中指訴之情節相符
    ，並有台中市○○○道路交通事故調查報告表一份、現場相片四十五張附卷可稽
    。而被害人陳東茂確因本件車禍受傷死亡，亦經檢察官督同檢驗員相驗屬實，製
    有勘驗筆錄、相驗屍體證明書、驗斷書各一份在卷足參。按汽車行駛時，駕駛人
    應注意車前狀況，並隨時採取必要之安全措施；且轉彎車應讓直行車先行。道路
    交通安全規則第九十四條第三項及第一百零二條第一項第六款前段分別定有明文
    。被告駕車自應注意上開道路交通安全規定，而依當時狀況，並無不能注意之情
    形，竟疏於注意致肇事，使被害人陳東茂因本件車禍受傷死亡，被告顯有過失責
    任甚明。又本件經送請台灣省台中縣區車輛行車事故鑑定委員會鑑定結果，亦同
    此認定，有該委員會鑑定意見書及函附卷足憑，是被告之過失行為與被害人陳東
    茂之死亡間，具有相當因果關係。從而，本件事證明確，被告過失犯行洵堪認定
    。
二、被告肇事當時係貴禾水泥公司混凝土攪拌車司機，為從事駕駛業務之人，核其所
    為係犯刑法第二百七十六條第二項之因業務過失致人於死罪。被告雖辯稱其於肇
    事後有託路人報案云云，然依前揭卷附資料尚無從確定被告究託何人報案，被告
    復未舉實證供本院憑以調查審認，其空言所辯，洵無足採。爰審酌被告之過失程
    度、被害人遭撞受傷當場死亡損害情節重大、被告肇事後雖坦承犯行惟一再推託
    民事責任，且迄今尚未與被害人家屬達成民事和解及其他一切情況，判處如主文
    所示之刑，以示懲戒。
據上論斷，應依刑事訴訟法第二百九十九條第一項前段、刑法第二百七十六條第二項
、罰金罰鍰提高標準條例第一條前段，判決如主文。
中      華      民      國      八十八      年      十    月  二十七  日
                                      臺灣臺中地方法院交通法庭
                                          法  官    呂  明  坤
右正本證明與原本無異。
如不服本判決，應於判決送達後十日內，向本院提出上訴狀。
                                          書記官
中      華      民      國      八十八      年      十    月  二十九  日
附錄
刑法第二百七十六條
第二百七十六條
因過失致人於死者，處二年以下有期徒刑、拘役或二千元以下罰金。
從事業務之人，因業務上之過失犯前項之罪者，處五年以下有期徒刑或拘役，得併科
三千元以下罰金。


司法院資訊處製作；財團法人民間司法改革基金會備份。
